Inventaris van het archief van Rijkswaterstaat: Directie Noordzee, 1962-1995
Nationaal Archief, Den Haag
- Waterstaat 1945-2001, 028
  - Het doen van bodemkundig onderzoek door middel van boringen en sonderingen en andere waarnemingen, en het verwerken van de resultaten in kaarten, staten en teksten. 1945-1997, 635
    Bron: Directie van de Wieringermeer (NOP), Wording en opbouw van de Wieringermeer, Wageningen 1955, pg. 50-105.
    Ministerie van Verkeer en Waterstaat, Driemaandelijkse berichten betreffende de Zuiderzeewerken, 1954, pg. 61-62 en 1979, pg. 247-248.
    Product: Voorbeelden zijn:
    - Voorkartering NOP, 1941-1942.
    - Definitieve kartering NOP, 1946-1947.
    - Atlas voor Oostelijk Flevoland, 1953.
    Opm.: Bodemkundig onderzoek wordt doorgaans verwerkt in kaarten zoals bodemkaarten, kwelkaarten, etc.
    Bodemkundig onderzoek werd buiten het IJsselmeergebied onder andere uitgevoerd in:
    - Het Waddenzeegebied.
    - In Zeeland: Noord-Sloe en Zandkreek en het verdronken land van Saaftinge.
    - In Noord-Brabant de gorzen tussen Willemstad en Zevenbergen.
    - Het doen van bodemkundig onderzoek in de Noordzee., 1969-1980; 56-57
      - 1969-1975, 56; pak
        Met 21 tekeningen, aan te vragen onder inv.nr. 1002
      - 1976-1980, 57; pak
        Met 7 tekeningen, aan te vragen onder inv.nr. 1003
    - Meting van de natuurlijke radioactiviteit in sedimenten langs de kust en in haventoegangen., 1981-1987; 387; pak
      Met 2 tekeningen, aan te vragen onder inv.nr. 1062
    - Geochemisch onderzoek naar het voorkomen van zware metalen in boorkernen uit de Noordzee., 1981-1988; 393
    - Biologisch onderzoek Eems-Dollard estuarium; Onderzoek naar Titaandioxide lozingsgebied., 1981-1989; 390-392, 394
      - 1981 - 1984 mrt.1981-1984, 390; pak
      - 1984 apr. - 19851984-1985, 391; pak
      - 1986 - 1987 juni1986-1987, 392; pak
      - 1987 juli - 19891987-1989, 394; pak
    - Inventarisatie van de kwaliteit van onderwaterbodems., 1981-1989; 383-384
      - 1981-1984, 383; pak
        Met 1 tekening, aan te vragen onder inv.nr. 1060
      - 1985-1989, 384; pak
        Met 5 tekeningen, aan te vragen onder inv.nr. 1061
    - Vergaderstukken van Promats Project Mats PL 111-4 stabiliteit van pijpleidingen in verband met de bodemwerking door de golven en de stroming., 1982-1986; 458-460
      - 1982 - 1983 mei1982-1983, 458; pak
      - 1983 juni - 1984 mei1983-1984, 459; pak
      - 1984 nov. - 19861984-1986, 460; pak
    - Vergaderstukken van de Werkgroep Milieuzonering., 1987-1989; 413-414
      - 1987-1988, 413; pak
      - 1989, 414; pak
  - Het conserveren van oudheidkundige voorwerpen. 1945-1997, 645
    Bron: Rijksdienst voor de IJsselmeerpolders, 50 jaar onderzoek door de Rijksdienst voor de IJsselmeerpolders, Flevobericht nr. 163, 1980, pg. 111.
    Opm.: Het gaat hier met name om de ontwikkeling van conserveringsmethoden, bijvoorbeeld voor oud scheepshout.
    - Technische adviescommissie Stichting Berging VOC Schip "De Amsterdam" bij Hastings., 1975-1980; 76-78
      - 1975 jan. - 1975 mei1975, 76; pak
        Met 10 tekeningen, aan te vragen onder inv.nr. 1009
      - 1975 juni - 1975 dec.1975, 77; pak
        Met 9 tekeningen, aan te vragen onder inv.nr. 1010
      - 1976-1980, 78; pak
        Met 1 tekening, aan te vragen onder inv.nr. 1011
  - Het ontwikkelen, verbeteren en operationeel houden van (geautomatiseerde) meet- en registratiemethoden. 1945-, 753
    Product: Volumeberekeningssystemen.
    Hoogtemeetsystemen.
    Plaatsbepalings- en positioneringssystemen.
    Systemen waarbij meetgegevens in thematische kaarten worden verwerkt.
    Ontwikkeling van remote sensing technieken.
    Deformatiemetingsystemen.
    Meet- en registratieapparatuur.
    Monitoring Systeem Waterhoogten (MSW).
    Debietmeetsysteem.
    Rijkswaterstaat Meetnet Infrastructuur.
    - Instelling en opheffing van de Stichting Plaatsbepaling Schepen op Zee door alsmede de overdracht aan het Rijk., 1968-1984; 128-129, 186
      - 1968-1972, 128; pak
      - 1973-1980, 129; pak
      - 1981-1984, 186; pak
    - Vergaderstukken van de Stuurgroep Remote Sensing., 1972-1980; 16
    - Vergaderstukken van de Stuurgroep Waarnemingstechnieken Noordzee., 1972-1980; 40
    - Vergaderstukken van het Holland Chain en Frisian Islands Chain., 1972-1980; 124; pak
    - Besprekingsverslagen van de Ondersteuningsgroep Meetnet Noordzee., 1973-1976; 118
    - Besprekingsverslagen van de Werkgroep Plaatsbepalingssystemen met de Meetkundige Dienst., 1973-1976; 83, 100
      - 1973-1974, 83
      - 1975-1976, 100
    - Besprekingsverslagen van de Werkgroep Selship met betrekking tot het zeeverkeersonderzoek., 1973-1977; 74
    - Vergaderstukken van de Onderzoekgroep Remote Sensing Waterstaat (later contactgroep)., 1973-1980; 12; pak
    - Vergaderstukken van de Stuurgroep Meetnet Noordzee., 1973-1987; 116, 377
      - 1973-1980, 116
      - 1981-1987, 377; pak
    - Projectgroep Meetnet Noordzee., 1973-1989; div.nrs.
      - Besprekingsverslagen,1973-1980, 119
      - Vergaderstukken van de Coördinatiegroep Meetnet Noordzee (voorheen Projectgroep).1981-1989, 373-374, 422
        - 1981-1982, 373; pak
        - 1983, 374; pak
          Met 1 tekening, aan te vragen onder inv.nr. 1059
        - 1984-1989, 422; pak
    - Besprekingsverslagen van de Projectgroep Meetpost Noordwijk., 1974-1978; 80
    - Besprekingsverslagen van bijeenkomsten van projectleiders met betrekking tot Interimvoorziening Remote Sensing., 1975; 18
    - Vergaderstukken van de Stuurgroep Anglo Dutch Offshore Concrete of te wel Engels Nederlands Buitengaats Beton., 1975-1979; div.nrs.
      - 1975, 99
        Met 18 tekeningen, aan te vragen onder inv.nr. 1016
      - 1976 jan. - juni1976, 102; pak
        Met 45 tekeningen, aan te vragen onder inv.nr. 1017
      - 1976 juli - 19791976-1979, 104
        Met 33 tekeningen, aan te vragen onder inv.nr. 1018
    - Besprekingsverslagen van de gebruikersbesprekingen met betrekking tot het systeem 'Ekofisk'., 1977-1979; 32
    - Besprekingsverslag met het Koninklijk Nederlands Meteorologisch Instituut betreffende de meetsystemen op het Lichteiland Goeree., 1978-1979; 34
    - Besprekingsverslagen van de Begeleidingsgroep Beunmeetsysteem., 1979-1980; 10
    - Besprekingsverslagen van het Projectteam Herontwerp CIC Verwerkingssysteem (PHCV)., 1979-1982; 418; pak
    - Werkgroep Vast Meetpunt Eurogeul., 1980-1989; 415-417
      - 1980 - 1982 mei1980-1982, 415; pak
        Met 2 tekeningen, aan te vragen onder inv.nr. 1064
      - 1982 juni - 1983 mrt.1982-1983, 416; pak
      - 1983-1989, 417; pak
        Met 3 tekeningen, aan te vragen onder inv.nr. 1065
    - Vergaderstukken van de Studiegroep Keelclearance., 1981; 426
    - Vergaderstukken van de Beheergroep Meetnet Noordzee., 1981-1983; 419; pak
    - Vergaderstukken van de Projectgroep PACOR betreffende de ontwikkeling van automatische registratie- en verwerkingsapparatuur ter bescherming van het milieu., 1981-1984; 358
    - Stuurgroep Waarnemingstechnieken Noordzee., 1981-1985; 381; pak
    - Vergaderstukken van de Projectgroep Bodemvarabiliteit Sandettie-Noord-Hinder., 1981-1985; 386
    - Vergaderstukken van de Projectgroep MAREX., 1981-1985; 375
    - Vergaderstukken Raad van Overleg Overleggroep Slibmeetmethodieken en -instrumentatie., 1981-1987; 221; pak
    - Vergaderstukken van de Werkgroep Zuidelijke Noordzee., 1981-1987; div.nrs.
      - 1981 - 1982 nov.1981-1982, 450; pak
        Met 2 tekeningen,aan te vragen onder inv.nr. 1077
      - 1982 dec. - 1983 okt.1982-1983, 452; pak
      - 1983 nov. - 19871983-1987, 455; pak
    - Vergaderstukken van de Contactgroep Remote Sensing Waterstaat., 1981-1989; 362-368
      - 1981, 362; pak
      - 1982, 363; pak
      - 1983-1984, 364; pak
      - 1985-1986, 365; pak
      - 1987, 366; pak
      - 1988, 367; pak
        Met 2 tekeningen, aan te vragen onder inv.nr. 1058
      - 1989, 368; pak
    - Vergaderstukken van de Projectgroep Nieuwe Locaties Meetnet Noordzee., 1982-1988; 382
    - Vergaderstukken van de Werkgroep Golfrichting Implementatie Meetnet., 1983-1985; 385
    - Vergaderstukken van de Overleggroep NOZEDA., 1983-1989; 424-425
      - 1983-1986, 424
        Met 2 tekeningen, aan te vragen onder inv.nr. 1067
      - 1987-1989, 425
    - Vergaderstukken van de Projectgroep Meetnetten van Subcommissie Verdieping Westerschelde., 1984-1986; 435
    - Vergaderstukken van de Stuurgroep Waarnemingstechnieken Varend Meten., 1984-1988; 369; pak
    - Vergaderverslagen van de Coördinatiegroep Survey Beheer., 1985; 370
    - Vergaderstukken Overlegorgaan Faciliteiten Zeeonderzoek., 1986-1991; 256
    - Vergaderstukken van de Projectgroep Realisatie Hydro-Meteo-Centrum Rijnmond., 1988-1989; 421; pak
      Secretariaatsarchief met 1 tekening aan te vragen onder inv.nr.1066
  - Het opstellen en vaststellen van beheers- en kwaliteitsplannen voor oppervlaktewateren van het Rijk. 1981-1989, 86
    Grondslag: Wet verontreiniging oppervlaktewateren (Stb. 1969, 536), art. 11.
    Opm.: Voorbeeld is het Waterkwaliteitsplan Noordzee 1986-1989.
    - Waterkwaliteitsplannen, algemeen., 1981-1985; 404, 406-407
      - 1981 - 1984 nov.1981-1984, 404; pak
        Met 22 tekeningen, aan te vragen onder inv.nr. 1063
      - 1984 dec. - 1985 apr.1984-1985, 406; pak
      - 1985 mei - 1985 nov.1985, 407; pak
    - Projectgroep Waterkwaliteitsplan Noordzee., 1982-1985; 396-398, 400-402
      - 1982 feb. - nov.1982, 396; pak
      - 1982 dec. - 1983 feb.1982-1983, 397; pak
      - 1983 mrt. - sep.1983, 398; pak
      - 1983 okt. - dec.1983, 400; pak
      - 1984 jan. - aug.1984, 401; pak
      - 1984 sep. - 19851984-1985, 402; pak
  - Het binnen de eigen beheersorganisatie overdragen van het beheer van (delen van) rijkswaterstaatswerken bij reorganisaties. 1945-, 878
    Datum: 16-08-2004
    - Overname in beheer van de Directie Benedenrivieren van het Decca Navigatieketen, de Holland chain 2E., 1971-1974; 113
      Met 1 tekening, aan te vragen onder inv.nr. 1022
- Ministerie van Verkeer en Waterstaat 1945-, 911
  - Ondersteunende processen. 1945-, 1
    - Inrichting en organisatie., 1962-1980; 2-3, 65
      - Algemeen.1962-1980, 2-3
        - 1962-1971, 2; pak
          Met 16 tekeningen, aan te vragen onder inv.nr. 1000
        - 1972-1980, 3; pak
      - Voorbereiding inzake de totstandkoming van de Directie Noordzee,1967-1970, 65; pak
        Met 6 tekeningen, aan te vragen onder inv.nr. 1007
    - Overdracht van de Directie Benedenrivieren aan de Directie Noordzee van dossiers met bescheiden die betrekking hebben op de werken van de Noordzee., 1970-1980; 5; pak
    - Taakafbakening Directie Noordzee en kustdirecties., 1971-1980; 4; pak
      Met 99 tekeningen, aan te vragen onder inv.nr. 1001
    - Stuurgroep Afbakening Directies Benedenrivieren en Noordzee., 1973-1979; 11; pak
    - Totstandkoming van de nota betreffende de directiesecretaris van de regionale directies., 1973-1980; 92; pak
    - Uitvoering Werken Taakafbakening Directies Benedenrivieren en Noordzee., 1974; 14
    - Zeemeetdienst Taakafbakening Directies Benedenrivieren en Noordzee., 1974; 17
    - Zeevaartzaken Taakafbakening Directies Benedenrivieren en Noordzee., 1974; 15
    - Hydro-Meteo Taakafbakening Directies Benedenrivieren en Noordzee., 1974-1976; 13
    - Besprekingsverslagen van de Stuurgroep Samenwerking Rijkswaterstaat/Hydrografie., 1974-1978; 33
    - Organisatievorm en doorstructurering Directie Noordzee., 1974-1989; 66, 133
      - 1974-1975, 66
      - 1982-1989, 133
    - Jaarplannen van de directie., 1980-1994; 208; pak
    - Controle Informatie Centrum, Hoek van Holland; contracten., 1981-1984; 206
    - Machtigingen voor de aanleg, het hebben en het gebruiken van een radio-elektrische zendinrichting aan Directie Noordzee., 1981-1984; 263
    - Aanpassing organisatie Rijkswaterstaat., 1981-1989; 126, 130-132
      - 1981 - 1984 feb.1981-1984, 126; pak
      - 1984 mrt. - 19861984-1986, 130
      - 1987 - 1989 aug.1987-1989, 131; pak
      - 1989 sep. - dec.1989, 132; pak
    - Correspondentie archiefregistratie Directie Noordzee., 1981-1989; 182-183
      - 1981-1987, 182; pak
      - 1988-1989, 183; pak
    - Vernietigen van archieven., 1981-1989; 180
    - Vaststelling van de beheersgrens van de Directie Noordzee., 1982-1988; 429
      Pak met 12 tekeningen, aan te vragen onder inv.nr. 1069
    - Meerjareninformatieplan., 1986; 466; stuk
- Afgescheiden tekeningen en kaarten
  - Tekeningen/kaarten, 1000
  - Tekeningen/kaarten, 1001
  - Tekeningen/kaarten, 1002
  - Tekeningen/kaarten, 1003
  - Tekeningen/kaarten, 1004
  - Tekeningen/kaarten, 1005
  - Tekeningen/kaarten, 1006
  - Tekeningen/kaarten, 1007
  - Tekeningen/kaarten, 1008
  - Tekeningen/kaarten, 1009
  - Tekeningen/kaarten, 1010
  - Tekeningen/kaarten, 1011
  - Tekeningen/kaarten, 1012
  - Tekeningen/kaarten, 1013
  - Tekeningen/kaarten, 1014
  - Tekeningen/kaarten, 1015
  - Tekeningen/kaarten, 1016
  - Tekeningen/kaarten, 1017
  - Tekeningen/kaarten, 1018
  - Tekeningen/kaarten, 1019
  - Tekeningen/kaarten, 1020
  - Tekeningen/kaarten, 1021
  - Tekeningen/kaarten, 1022
  - Tekeningen/kaarten, 1023
  - Tekeningen/kaarten, 1024
  - Tekeningen/kaarten, 1025
  - Tekeningen/kaarten, 1026
  - Tekeningen/kaarten, 1027
  - Tekeningen/kaarten, 1028
  - Tekeningen/kaarten, 1029
  - Tekeningen/kaarten, 1030
  - Tekeningen/kaarten, 1031
  - Tekeningen/kaarten, 1032
  - Tekeningen/kaarten, 1033
  - Tekeningen/kaarten, 1035
  - Tekeningen/kaarten, 1036
  - Tekeningen/kaarten, 1037
  - Tekeningen/kaarten, 1038
  - Tekeningen/kaarten, 1039
  - Tekeningen/kaarten, 1040
  - Tekeningen/kaarten, 1041
  - Tekeningen/kaarten, 1042
  - Tekeningen/kaarten, 1043
  - Tekeningen/kaarten, 1044
  - Tekeningen/kaarten, 1045
  - Tekeningen/kaarten, 1046
  - Tekeningen/kaarten, 1047
  - Tekeningen/kaarten, 1048
  - Tekeningen/kaarten, 1049
  - Tekeningen/kaarten, 1050
  - Tekeningen/kaarten, 1051
  - Tekeningen/kaarten, 1052
  - Tekeningen/kaarten, 1053
  - Tekeningen/kaarten, 1054
  - Tekeningen/kaarten, 1055
  - Tekeningen/kaarten, 1056
  - Tekeningen/kaarten, 1057
  - Tekeningen/kaarten, 1058
  - Tekeningen/kaarten, 1059
  - Tekeningen/kaarten, 1060
  - Tekeningen/kaarten, 1061
  - Tekeningen/kaarten, 1062
  - Tekeningen/kaarten, 1063
  - Tekeningen/kaarten, 1064
  - Tekeningen/kaarten, 1065
  - Tekeningen/kaarten, 1066
  - Tekeningen/kaarten, 1067
  - Tekeningen/kaarten, 1068
  - Tekeningen/kaarten, 1069
  - Tekeningen/kaarten, 1070
  - Tekeningen/kaarten, 1071
  - Tekeningen/kaarten, 1072
  - Tekeningen/kaarten, 1073
  - Tekeningen/kaarten, 1074
  - Tekeningen/kaarten, 1075
  - Tekeningen/kaarten, 1076
  - Tekeningen/kaarten, 1077
  - Tekeningen/kaarten, 1078
  - Tekeningen/kaarten, 1079